【裁判字號】    89,易,1103
【裁判日期】    890424
【裁判案由】    竊盜
【裁判全文】
臺灣板橋地方法院刑事判決                        八十九年度易字第一一０三號
    公  訴  人  臺灣板橋地方法院檢察署檢察官
    被      告  甲○○
右列被告因竊盜案件，經檢察官提起公訴（八十九年度偵字第三００九號），本院判
決如左：
    主  文
甲○○竊盜，累犯，處有期徒刑柒月。
    事  實
一、甲○○曾於民國八十四年一月間，因竊盜案件，經臺灣士林地方法院判處有期徒
    刑五月，於八十四年七月二十四日確定，而於八十五年四月八日執行完畢；於八
    十五年間，因搶奪案件，經同一法院判處有期徒刑一年二月，於八十五年十一月
    三十日確定，而於八十七年二月九日縮刑期滿執行完畢，猶不知悔改，竟意圖為
    自己不法之所有，於八十九年二月五日九時三十分許，在臺北縣三重市○○○路
    十五之五號乙○○所經營之統一超商內，竊取強力膠一條及水果刀一枝，得手後
    ，即分別藏置於其褲子兩側之口袋內，而為乙○○當場發現。嗣因甲○○另拿罐
    頭一個至櫃檯向乙○○結帳時，經乙○○問其「有無其他物品未結帳？」，甲○
    ○答稱「沒有」，旋於結帳後一併將上開未取出結帳之強力膠一條及水果刀一枝
    帶出店門口，正欲離去時，即為乙○○攔下，並報警在上址店外門口查獲甲○○
    。
二、案經被害人乙○○訴由臺北縣警察局三重分局報告臺灣板橋地方法院檢察署檢察
    官偵查起訴。
    理  由
一、訊據被告甲○○對於其在右揭時地，將店內之強力膠一條及水果刀一枝藏置於其
    外套口袋內，並另拿罐頭一個至櫃檯向乙○○結帳，而於結帳後一併將上開未取
    出結帳之強力膠一條及水果刀一枝帶出店外時，為乙○○即時攔下，並報警在上
    址店外門口查獲之事實固坦承不諱，惟否認有竊盜之犯行，辯稱：「我是喝酒醉
    了，自己做了什麼，我也不清楚，我當時帶了新臺幣二千多元，但警察沒有將我
    搜身」云云。經查，右揭事實，業據被告迭於警訊時及偵查中供承不諱，復據被
    害人乙○○於警訊中指述甚詳，並有臺北縣警察局贓物認領保管單一紙附卷可稽
    。矧被告既將上開強力膠一條及水果刀一枝藏置於其外套口袋內，又於結帳時故
    意隱瞞該事實而向乙○○表示「並無其他物品未結帳」，其有意圖為自己不法之
    所有甚明。是被告所辯，尚難採信。事證明確，被告之犯行堪以認定。
二、核被告所為，係犯刑法第三百二十條第一項之竊盜罪。又被告曾受如事實欄所述
    有期徒刑之執行完畢，此有臺灣高等法院檢察署刑案紀錄簡覆表一紙在卷可稽，
    其於五年以內再犯本件有期徒刑以上之罪，為累犯，應依刑法第四十七條之規定
    加重其刑。爰審酌被告有上開構成累犯之前科，仍不知悔改，其不思以正當方式
    賺錢謀生，竟意圖不勞而獲，致再有本件之犯行，被告犯罪之動機、目的、手段
    、犯罪所生之危害及犯罪後之態度等一切情狀，量處如主文所示之刑，以示懲儆
    。
據上論斷，應依刑事訴訟法第二百九十九條第一項前段，刑法第三百二十條第一項、
第四十七條，罰金罰鍰提高標準條例第一條前段，判決如主文。
本案經檢察官伍逸康到庭執行職務
中      華      民      國      八十九      年     四     月   二十四   日
                                      臺灣板橋地方法院刑事第一庭
                                          法  官  楊  千  儀
右正本證明與原本無異。
如不服本判決應於送達後十日內向本院提出上訴狀。
                                          書記官  王      明
中      華      民      國      八十九      年     四     月   二十八   日
附錄本案論罪科刑法條全文：
刑法第三百二十條第一項
意圖為自己或第三人不法之所有，而竊取他人之動產者，為竊盜罪，處五年以下有期
徒刑、拘役或五百元以下罰金。
（罰金已依罰金罰鍰提高標準條例提高為十倍）


司法院資訊處製作；財團法人民間司法改革基金會備份。
